臺灣臺南地方法院臺南簡易庭民事判決
110年度南勞小字第33號
原      告  徐怡婷  

被      告  丹尼科技有限公司

法定代理人  劉乃甄  

上列當事人間請求給付薪資等事件，本院於民國111年1月17日言
詞辯論終結，判決如下：
    主      文
被告應給付原告新臺幣壹萬壹仟貳佰陸拾柒元。
訴訟費用新臺幣壹仟元由被告負擔。
本判決得假執行。但被告如以新臺幣壹萬壹仟貳佰陸拾柒元為原
告供擔保，得免為假執行。
    事實及理由
壹、程序部分：
一、按勞動事件以勞工為原告者，由被告住所、居所、主營業所
    、主事務所所在地或原告之勞務提供地法院管轄，勞動事件
    法第6條第1項前段定有明文。查原告主張與被告成立勞動契
    約關係，工作地點在被告公司佳里門市即臺南市○○區○○路00
    號乙節，有原告提出之LINE對話紀錄翻拍照片（本院110年
    度南勞小專調字第31號卷第23頁，下稱調字卷）在卷可稽，
    可見原告之勞務提供地位在臺南市佳里區，係屬本院管轄，
    原告具狀提起本件訴訟，程序適法，合先敘明。
二、次按小額訴訟之訴狀送達後，原告不得將原訴變更或追加他
    訴，但擴張或減縮應受判決事項之聲明者，不在此限，民事
    訴訟法第436條之23、第436條第2項、第255條第1項第3款規
    定甚明。本件原告原起訴請求被告給付新臺幣（下同）1萬2
    96元（調字卷第15頁），嗣於言詞辯論期日變更請求金額為
    1萬1,267元(即包括民國110年5月1日至10日之薪資8,667元
    、特別休假未休折算薪資2,600元)（本院110年度南勞小字
    第33號卷第35頁，下稱本院卷），經核係屬擴張應受判決事
    項之聲明，與前揭法條規定之情形相符，應予准許。
三、被告經合法通知，無正當理由未於言詞辯論期日到場，核無
    民事訴訟法第386條所列各款情形，爰依原告聲請由其一造
    辯論而為判決。
貳、實體部分： 
一、原告起訴主張：原告自109年10月1日至110年5月10日間受雇
    於被告，並派駐在被告公司佳里門市工作，每月薪資2萬6,0
    00元。因被告擅改班表工時，原告自行請辭，被告尚積欠原
    告110年5月份薪資8,667元【即5月1日至10日薪資，計算式
    ：2萬6,000元/30X10＝8,667元，元以下4捨5入，下同】及特
    別休假未休折算薪資2,600元【計算式：2萬6,000元/30X3＝2
    ,600元】，合計1萬1,267元【計算式：8,667元＋2,600元＝1
    萬1,267元】未給付。為此，爰依勞動契約及勞動基準法提
    起本件訴訟等語。並聲明：如主文第1項所示。
二、被告經合法通知，無正當理由不到庭，亦未提出書狀作何聲
    明或陳述。
三、本院得心證之理由：
  ㈠查原告主張之上開事實，業據其提出財團法人臺南勞資事務
    基金會勞資爭議調解紀錄及LINE對話紀錄翻拍照片為證（調
    字卷第17至23頁），且被告經合法通知未到庭爭執，亦未提
    出書狀為有利於己之聲明或陳述，依民事訴訟法第280條第3
    項準用第1項規定，視同對原告主張之事實為自認。是本院
    審酌上情，堪認原告主張被告積欠110年5月1日至10日之薪
    資未給付，及特別休假尚有3日未休之事實為可採。
  ㈡原告可請求被告給付之項目及金額，分別判斷如后：
  1.薪資部分：
    按稱僱傭者，謂當事人約定，一方於一定或不定之期限內為
    他方服勞務，他方給付報酬之契約。民法第482條定有明文
    。次按工資應全額直接給付勞工。但法令另有規定或勞雇雙
    方另有約定者，不在此限。勞動基準法第22條第2項亦有明
    定。本件原告主張其於任職被告期間，每月薪資為2萬6,000
    元一事，此有原告與被告公司人員間之LINE對話紀錄翻拍照
    片(調字卷第19頁)為證，堪認可採。則原告依勞動契約關係
    ，請求被告給付積欠自110年5月1日起至終止契約之日即5月
    10日期間(共計10日)之薪資8,667元【計算式：2萬6,000元/
    30X10＝8,667元】，於法即屬有據。
  2.特別休假部分：
　　按勞工在同一雇主或事業單位，繼續工作6個月以上1年未滿
    者，應給予特別休假3日；第36條所定之例假、第37條所定
    之休假及第38條所定之特別休假，工資應由雇主照給；勞工
    於符合本法第38條第1項所定之特別休假條件時，取得特別
    休假之權利；依本法第38條第1項規定給予之特別休假日數
    ，工作6個月以上1年未滿者，取得特別休假權利後6個月期
    間，得行使特別休假權利。勞動基準法第38條第1項第1款、
    第39條前段，勞動基準法施行細則第24條第1項前段、第2項
    第1款後段分別定有明文。查原告主張其自109年10月1日至1
    10年5月10日間受雇被告乙節，業經本院認定如前，依上開
    規定，原告繼續工作6個月以上，雇主即被告即應給予特別
    休假3日，原告並得於取得特別休假權利後6個月期間行使之
    ，是原告依上開規定主張其尚有特別休假3天未休，依每月
    薪資2萬6,000元折算薪資計算，請求被告給付2,600元【計
    算式：2萬6,000元/30X3＝2,600元】，於法自無不當。
　3.綜上，原告依勞動契約、勞動基準法及勞動基準法施行細則
    相關規定，請求被告給付積欠薪資及特別休假未休折算薪資
    合計1萬1,267元【計算式：8,667元＋2,600元＝1萬1,267元元
    】，為有理由，應予准許。
四、末按訴訟費用，由敗訴之當事人負擔；小額事件第一審法院
    為訴訟費用之裁判時，應確定其費用，民事訴訟法第78條、
    第436條之19第1項分別定有明文。經核本件訴訟費用為1,00
    0元（第一審裁判費），依上開規定，自應由敗訴之被告負
    擔，爰依職權確定訴訟費用如主文第2項所示。
五、末按法院就勞工之給付請求，為雇主敗訴之判決時，應依職
    權宣告假執行。前項情形，法院應同時宣告雇主得供擔保或
    將請求標的物提存而免為假執行，勞動事件法第44條第1、2
    項定有明文。本件訴訟係屬勞工請求給付之事件，並為雇主
    即被告敗訴之判決結果，是依上開規定分別諭知假執行及免
    為假執行供擔保之金額如主文第3項所示。　
六、訴訟費用負擔之依據：民事訴訟法第78條。 
中　　華　　民　　國　　111 　年　　2 　　月　　16　　日
            臺灣臺南地方法院臺南勞動簡易庭  
     　　　　　　　　　     法  官  林勳煜
上列正本證明與原本無異。
如不服本判決，應於送達後20日內，向本院提出上訴狀並表明上
訴理由，如於本判決宣示後送達前提起上訴者，應於判決送達後
20日內補提上訴理由書（須附繕本）。如委任律師提起上訴，應
一併繳納上訴審裁判費。
對於小額程序之第一審判決之上訴，非以其違背法令之理由，不
得為之。且上訴狀內應記載表明㈠原判決所違背之法令及其具體
內容。㈡依訴訟資料可認為原判決有違背法令之具體事實者。
中　　華　　民　　國　　111 　年　　2 　　月　　16　　日
　　　　　　　　　　　　　　　書記官  朱烈稽